【裁判字號】    99,抗,315
【裁判日期】    990415
【裁判案由】    聲請再審
【裁判全文】
臺灣高等法院臺中分院刑事裁定           99年度抗字第315號
抗告人  即
再審聲請人  甲○○
上列抗告人即再審聲請人因施用第二級毒品罪聲請再審案件，對
於臺灣苗栗地方法院98年度聲再字第15號，中華民國98年12月11
日裁定（原確定判決案號：臺灣苗栗地方法院98年度訴字第16號
），提起抗告，本院裁定如下：
    主  文
抗告駁回。
    理  由
一、本案經本院審理結果，認原審裁定，認事用法均無不當，應
    予維持，並引用原審裁定之理由（如附件）。
二、本件抗告意旨略以：抗告人即再審聲請人甲○○以(一)原確定
    判決所憑之檢驗之尿液採樣，該檢驗之尿液當初抗告人裝瓶
    之物確實為「水」而非尿液，經DNA鑑定結果亦無法證明係
    屬抗告人之尿液，因此無法證明該尿液為抗告人所排放，且
    不可能驗有第二級毒品，可傳訊當時承辦員警到庭，原確定
    判決憑之證物為偽造或變造，此亦有法務部「DNA鑑定」結
    果可證。(二)原確定判決，為協商判決，惟抗告人之協商意思
    ，非出於自由意志，有抗告人提出98年6月4日開庭錄音光碟
    為證。抗告人爰以聲請再審，然原審竟違法行政，難令抗告
    人甘服，為此聲明不服，以為救濟云云。
三、按有罪之判決確定後，如有：(一)原判決所憑之證物已證明其
    為偽造或變造者。(二)因發現確實之新證據，足認受有罪判決
    之人應受無罪、免訴、免刑或輕於原判決所認罪名之判決者
    等情形之一者，為受判決人之利益，得聲請再審，固據刑事
    訴訟法第420條第1項第1款、第6款分別定有明文。惟刑事訴
    訟法第420條第1項第1款之證明，以經判決確定或其刑事訴
    訟不能開始或續行，非因證據不足者為限，始得為據以聲請
    再審，此稽之同法第420條第2項規定可明；同條項第6款，
    所謂「發現確實之新證據」，係指該證據於事實審法院判決
    前業已存在，為法院、當事人所不知，不及調查斟酌，至其
    後始行發現，且就證據本身形式觀察，固不以絕對不須經過
    調查程序為條件，但必須顯然可認為足以動搖原有罪確定判
    決，而為受判決人無罪、免訴、免刑或輕於原判決所認罪名
    之判決者為限。亦即該「新證據」須可認為確實具有足以動
    搖原確定判決，而對受判決人為更有利判決之「確實性」外
    ，尚須具備該證據係在事實審法院於判決前已存在，因未經
    發現，不及調查斟酌，或審判時未經注意，至其後始行發現
    之「嶄新性」特質，二者均屬不可或缺，倘若未具備上開「
    確實性」與「嶄新性」二種聲請再審新證據之特性，即不能
    據為聲請再審之原因（最高法院70年度台抗字第161號裁定
    、85年度台抗字第308號裁定意旨參照）。
四、經查：(一)依刑事訴訟法第420條第1項第1款聲請再審部分，
    依同法第420條第2項規定，須「證明已經判決確定或其刑事
    訴訟不能開始或續行，非因證據不足者為限」，惟觀諸再審
    聲請狀內所敘明之理由及所附之證據，並無任何可證明有同
    法第420條第1項第1款情形之確定判決，或其他可證明其所
    述同法第420條第1項第1款情形之刑事訴訟不能開始或續行
    非因證據不足之相關證據，故抗告人以上開事由聲請再審，
    其聲請之程序當屬違背法律規定。(二)抗告人於抗告意旨中所
    指出之「DNA鑑定結果」、「98年6月4日之開庭錄音光碟」
    證據，係於判決確定前已存在之事實，業經原判決審酌，非
    於事實審法院於98年6月11日判決前已存在，因未經發現，
    不及調查斟酌，或審判時未經注意，至其後始行發現，亦核
    與刑事訴訟法第420條第1項第6款之聲請再審「嶄新性」要
    件有間。綜上，原審法院裁定認抗告人本件再審之聲請，無
    所謂發現確實之新證據及原判決所憑之證物為偽造或變造之
    證明已經判決確定或其刑事訴訟不能開始或續行，非因證據
    不足之情事，自不合聲請再審之要件，因而駁回抗告人之聲
    請，其認事用法，並無不當。抗告意旨仍執此指摘原裁定不
    當，為無理由，應予駁回。
據上論斷，應依刑事訴訟法第412條，裁定如主文。
中    華    民    國    99    年    4     月    15    日
            刑事第六庭  審判長法  官   李  文  雄
                              法  官   陳  如  玲
                              法  官   邱  顯  祥
上列正本證明與原本無異。
不得再抗告。
                              書記官   許  美  惠
中    華    民    國    99    年    4     月    15    日

司法院資訊處製作；財團法人民間司法改革基金會備份。
